# 在线求助,增资第二期出资的验资报告模板

提问人：1980ldy 时间：2010-12-17 13:26:14
发我邮箱吧877017322@qq.com

回答人：chenyiwei
你可以先在本版面上搜索一下看看。如果搜索不到，就根据 1602 号准则指南后附的分次出资非首期验资报告和增资验资报告两个模板组合修改一下即可。